# 员工资期票管理相关账务处理

提问人：lijinhong1989 时间：2022-03-19 09:55:53
公司员工个人年度薪酬收入超过一定额度，纳入公司期票管理，怎么账务处理

回答人：chenyiwei
请先把该项“公司期票”的具体条款、相关各方权利义务关系等梳理清楚，在明确业务背景的前提下才能考虑其账务处理问题。